臺灣板橋地方法院刑事判決　　　　　　　 94年度易字第685號
公　訴　人　臺灣板橋地方法院檢察署檢察官
被　　　告　丁○○
選任辯護人　吳志勇律師
?????　吳晨馨律師
?????　林蓓珍律師
被　　　告　戊○○
選任辯護人　張雙華律師
被　　　告　乙○○
?????　丙○○
前二人共同
選任辯護人　廖克明律師
上列被告因侵占等案件，經檢察官提起公訴（93年度偵字第8522
號），本院判決如下：
    主  文
丁○○、戊○○、丙○○、乙○○均無罪。
    事  實
一、公訴意旨略以：緣被告丁○○與「群士峰塑膠有限公司」（
    下稱群士峰公司）負責人己○○（即被告丁○○之女）間，
    有出資關係存否之爭執，被告丁○○竟利用被告即其女戊○○在群士峰公司擔任出納，負責處理該公司營業款項之收取
    、保管、支出等業務，及保管該公司所有於臺北國際商業銀
    行民安分行開立，帳號為0000000000000 號帳戶（下稱系爭
    帳戶）等存摺、印章之機會，未經群士峰公司之同意或授權
    ，即與被告戊○○、被告即丁○○之子丙○○、被告乙○○
    （被告戊○○之前夫）等人，共同基於意圖為自己不法所有
    之犯意聯絡，為下列行為：(一)自88年3 月8 日起至91年7 月
    15 日 止，由被告戊○○連續多次自系爭帳戶，匯出如附表
    一所示之多筆款項至被告丁○○、丙○○、乙○○、及以丙○○為負責人之「祺峰科技股份有限公司」（下稱祺峰公司
    ）及「禾伸堂企業股份有限公司」如附表一所示之帳戶，並
    分別由被告丁○○、丙○○、乙○○提領後侵占入己。(二)於
    90年5 月28日，被告戊○○簽發發票人為「群士峰公司」，
    金額為300 萬元之支票予被告丁○○，並在業務所掌管之轉
    帳傳票上為不實記載：「還黃Ｒ借款90/11/28」。(三)於91年
    10月28日、91年12月30日、92年1 月10日先後以「群士峰公
    司」名義，開立如附表二所示之支票與被告丁○○。嗣因戊○○於91年10月1 日離職後，經「群士峰公司」再三催討其
    所保管之前開帳戶及公司大小章，被告戊○○均一再推託，
    遲至92年2 月始返還「群士峰公司」，「群士峰公司」發覺
    有異，經查核公司帳目後，始知悉上情。因認被告戊○○所
    為，係犯刑法第215 條之業務上登載不實文書罪嫌及同法第
    336 條第2 項業務侵占罪嫌。被告乙○○、丙○○、丁○○
    三人，均係犯刑法第336 條第2 項業務侵占罪嫌云云。
二、按犯罪事實應依證據認定之，無證據不得認定其犯罪事實；
    又不能證明被告犯罪者，應諭知無罪之判決；刑事訴訟法第
    154 條第2 項、第301 條第1 項分別定有明文。又刑事訴訟
    法上所謂認定犯罪事實之證據，係指足以認定被告確有犯罪
    行為之證據而言；告訴人之告訴，係以使被告受刑事訴追為
    目的，故其陳述是否與事實相符，仍應調查其他證據以資審
    認（最高法院29年上字第3105號判例、52年台上字第1300號
    判例參照），若其攻擊之詞尚有瑕疵，則在此瑕疵未予究明
    以前，自不能採為斷罪基礎。而認定不利於被告之事實，須
    依積極證據，茍積極證據不足為不利於被告事實之認定，即
    應為有利於被告之認定，更不必有何有利之證據。且刑事訴
    訟上證明之資料，無論其為直接或間接證據，均須達於通常
    一般之人均不致有所懷疑，而得確信其為真實之程度，始得
    據為有罪之認定，若其關於被告是否犯罪之證明未能達此程
    度，而有合理懷疑之存在，致使無從形成有罪之確信，根據
    「罪證有疑，利於被告」之證據法則，即不得遽為不利被告
    之認定（參照最高法院76年臺上字第4986號判例）。
三、公訴意旨認被告等涉犯前開罪嫌，無非係以告訴人群士峰公
    司告訴代理人之指訴，及被告戊○○、丁○○、乙○○之供
    述、並以臺北縣政府營利事業登記證、經濟部公司執照佐證
    群士峰公司負責人為己○○、以臺北國際商業銀行取款憑條
    、匯款申請書14紙佐證被告戊○○自系爭帳戶內領取多比款
    項後，匯入附表一所示帳戶之事實、以支票影本3 紙佐證被
    告戊○○先後多次開立如附表二所示之支票予被告丁○○之
    事實、以轉帳傳票影本一紙佐證被告戊○○於轉帳傳票上，
    記載簽發發票金額300 萬之支票與丁○○，並不實記載該筆
    款項為「返還黃R 借款」之事實，因認告訴人之指訴屬實，
    被告等犯嫌已堪認定，為其主要論據。然訊之被告戊○○固
    不否認曾於起訴書所指時間，自上開帳戶分別將上開款項分
    別匯入附表一所示帳戶，並開立如附表二所示之支票予丁○○、被告丁○○固不否認有指示被告戊○○將上開帳戶分別
    將上開款項分別匯入附表一所示帳戶，並開立如附表二所示
    之支票予丁○○、被告丙○○、乙○○固不否認有收得轉入
    之匯款之事實，惟均堅決否認有何侵占或業務登載不實之犯
    行或犯意聯絡。被告戊○○辯稱：群士峰公司的實際負責人
    是己○○之夫甲○○，但群士峰公司分為ＰＶＣ及ＰＥ部門
    ，群士峰ＰＥ部門使用之臺北國際商業銀行民安分行帳號
    000000000000 0號帳戶事實上是被告丁○○所使用的，帳戶
    內之款項亦為丁○○所有，所以伊都是依照丁○○的指示來
    匯款給丁○○、丙○○、乙○○，事實上群士峰公司ＰＥ部
    門是被告丁○○的事業，與甲○○無關。因為丁○○先成立
    祺峰塑膠有限公司之後，在83年左右，成立群士峰塑膠有限
    公司，原本群士峰塑膠有限公司ＰＥ部門是為了要作祺峰塑
    膠有限公司的業務成立的，伊有在群士峰公司ＰＥ部門任職
    ，擔任開票、出納的工作，月領二千到五千的薪資，是會計
    剛好缺人的時候，伊才去幫忙，伊一進去公司的時候，甲○○就說這事實上是丁○○的事業，起訴書所載之轉帳傳票上
    記載「返還黃先生借款」的是會計小姐，會計小姐並不是依
    照伊的指示來製作傳票，而是依照事實及甲○○的核准之後
    開票的。事實上在90年2 月份的時候，伊就發現群士峰公司
    帳目的差異很大，伊有跟甲○○討論，東莞部分差了價值
    3000多萬的材料，上海部分，差了價值960 萬的材料，甲○○承諾會將材料補齊，但是都沒有做到，所以伊在同年4 月
    份的時候，就提出一次辭職，在同年8 月份的時候，因為沒
    有得到答覆，所以提出第二次辭呈，同年9 月份的時候，伊
    想已經一個月了，就再提一份辭職書，但是被甲○○調到東
    莞群士峰，在調過去之前，伊將所有的帳目跟會計交接清楚
    ，惟獨出納部分，己○○不願意簽交接清冊，所以伊在期滿
    一個月後，出差後就沒有再進公司，甲○○有請被告丁○○
    打電話請伊回公司作一個禮拜的交接，伊也有回去交接，己○○在10月底有把薪資給伊，伊並無不願交接之舉，沒有不
    法所有之意圖，也沒有登載不實等語。被告丁○○辯稱：伊
    先在臺灣成立祺峰塑膠實業股份有限公司，在83年左右，在
    大陸地區東莞設立群士峰（東莞）五金塑膠製品廠，該廠原
    僅設有ＰＶＣ部門，嗣後於84年伊獨資設立ＰＥ部門，二部
    門獨立運作，互不相干，ＰＶＣ部門資金以臺北國際商業銀
    行民安分行帳號0000000000000 號帳戶管理、ＰＥ部門資金
    由臺北國際商業銀行民安分行帳號0000000000 000號帳戶管
    理，群士峰（東莞）廠ＰＥ部門為方便臺灣客戶繳交貨款及
    匯率計算，遂向群士峰公司借用臺北國際商業銀行民安分行
    帳號0000000000000 號帳戶作為該部門代收代付帳號，並由
    伊與甲○○、己○○分別於84年5 月2 日、同年月30日簽訂
    「備忘錄」、「協議書」，載明「為配合客戶ＰＥ用料及擴
    展業務，原有計畫經營之ＰＥ部門，全權讓渡乙方（即被告
    丁○○）獨資經營」、「甲方（群士峰五金塑膠製品廠（東
    莞），代表人甲○○）准予在臺公司（群士峰塑膠有限公司
    ，負責人：己○○）名義給乙方開立銀行帳戶，作ＰＥ貨款
    收支專用戶，甲方不得干預乙方對該帳戶ＰＥ貨款之收支運
    用」，並提出上有甲○○、丁○○簽名之「備忘錄」、甲○○、己○○、丁○○簽名蓋章之「協議書」各乙紙為證，陳
    稱群士峰公司ＰＥ部門確為伊出資成立，與甲○○之群士峰
    公司ＰＶＣ部門之本案匯款是被告戊○○依據伊的指示周轉
    金錢，錢是伊自己的，並沒有侵占的意思。甲○○本來在開
    計程車，車還是伊借錢給他買的，並無資力可供投資，伊是
    因為己○○的關係才請甲○○到祺峰公司幫忙，祺峰、群士
    峰公司資金都是從伊這邊出的。至本案支票是因為東莞群士
    峰公司缺乏資金，所以己○○來向伊借，當時是由甲○○指
    示會計做帳的方式，並開立起訴書所載附表二之3 張支票作
    為還款擔保。告訴人提出告訴的原由是因為起訴書所載附表
    二的那3 張票已經遲延將近一年沒有兌現，所以伊才緊急軋
    進銀行兌現，結果己○○付不出這筆錢來，所以並沒有兌現
    ，己○○為了要回復其信用才提出告訴等語。被告丙○○、
    乙○○均辯稱：祺峰塑膠有限公司為被告丁○○出資設立，
    嗣後到大陸地區成立東莞祺峰、上海祺峰，祺峰公司業務有
    一部分是有關ＰＥ，本案收得之金錢都是被告丁○○所有，
    並無不法所有之意圖，亦未指示被告戊○○為不實的登載等
    語。經查：
  (1)證人己○○固證稱：群士峰公司要結束營業的時候，被告戊○○要離職，公司的財務要由一個人來接手，甲○○認為關
    於現金的問題，還是要有一個信任的人來處理，所以就說讓
    伊接管貨款、現金及銀行的事，伊查電腦資料的時候，發現
    很多的資料公司內都找不到，所以後來跟甲○○講，甲○○
    就說請唐月妙律師（按即告訴代理人）發函給戊○○，請其
    把之前職務上的資料交接出來，後來被告戊○○接到函之後
    ，並沒有回覆，伊就花了很多時間去把電腦上找到的資料找
    出來核對，才發現有些金額的轉帳都轉到個人帳戶，實際的
    狀況伊也不清楚，只是照伊查出來的狀況就是這樣。支票跳
    票之後，伊才去詳細的查閱它的來龍去脈，發現公司的帳有
    的地方是記載由甲○○祺峰的銀行帳戶，轉到群士峰，但是
    是哪家祺峰還要再查才知道，如果依照傳票上的記載，這就
    不是戊○○所說的借款，因而認為被告等涉犯前揭罪名而提
    出告訴。然又證稱：伊為群士峰公司名義上董事長，並未實
    際參與公司營運，實際負責人是甲○○，因為沒有實際參與
    公司經營，因此群士峰公司之資金來源、流向、各股東出資
    、伊個人是否出資、公司經營、取款、存款、員工薪資結構
    、每年結帳、是否有盈餘、賺、賠均不清楚，亦不知群士峰
    公司分為ＰＶＣ及ＰＥ部門。上開被告丁○○提出之「協議
    書」上確係伊的簽名，但雖然伊有簽協議書，對後來有無成
    立ＰＥ部門並不清楚，伊也不清楚ＰＥ部門是丁○○個人的
    。伊國中畢業，傳票看不懂，亦對一般公司的記帳從來不了
    解，伊公司有一位會計小姐，伊有請她教，另外還有去外面
    買書來學，然後慢慢瞭解會計上的科目與借貸的關係，再去
    慢慢核對電腦一份一份的資料，再去請教會計小姐確認伊的
    瞭解是否有誤。伊是把電腦的帳交給專業會計師查核，看看
    是否有七百萬匯進來，如果真的有七百萬進來的話，應該是
    從哪裡進來，但因為時間太久，伊忘記是不是真的有七百萬
    匯進來，伊忘記當時會計師是否有告訴伊有無這七百萬匯進
    來。因為伊查出來有問題的有好幾筆，一定要每一筆的來龍
    去脈都弄清楚，伊才能確定被告他們沒有侵占，因時間已久
    ，忘記當時會計師如何告訴伊查核結果。伊沒有辦法證明這
    七百萬元是公司的錢，這要問被告戊○○，伊也忘記前開會
    計師是何人。群士峰公司的財務就是被告戊○○管理，伊實
    在不了解如何確定被告等人有侵占公司的財產，只是根據傳
    票來核對等情（94年10月14日審判筆錄）。顯然證人己○○
    就群士峰公司之各項營運、財務狀況原未參與，毫無所悉，
    且對會計、記帳實務亦非熟悉，顯然僅係基於其嗣後因個人
    對公司資金流向不明瞭而產生之懷疑，據以提出告訴，然其
    就所指被告等犯罪之情節，於提出告訴已近二年之時，猶證
    稱對資金來源、流向、會計師為何人均不清楚、待查證，無
    從提出任何確實憑據，無非係基於空泛臆測，其證詞本難逕
    信；再依其前揭證述情節，竟對自己親簽、攸關擔任負責人
    公司重大經營事項之「協議書」內容及執行毫不關心，嗣後
    發現群士峰公司帳目問題而提出告訴時，再經被告等於偵查
    中屢執前情抗辯，反未見針對此項協議內容執行結果求證之
    舉，若非故意忽視，即屬早已明知，是其證述內容空泛無憑
    ，間則明顯有違常情，自難僅以其單方指述，援為認定被告
    等犯行之依據。
  (2)證人甲○○先證稱：群士峰公司設立時由伊交給會計師直接
    驗資，不用實際出資，是伊和己○○一起去辦理，以己○○
    名義掛名當董事長，手續費用均是伊和己○○付的，其他股
    東都是人頭，但伊出資額已經忘記。伊在群士峰公司負責所
    有的營運，包括買、賣，收進來的錢拿給戊○○處理，戊○○是出納及會計，因為在91年9 月底時候戊○○出國，三天
    後伊在桌上看到一份離職書，被告戊○○回國之後，就沒有
    再來公司上班，伊叫被告戊○○把公司的東西交出來，但是
    她一直都不交，所以伊才請己○○查帳，伊不知道己○○怎
    麼查帳，因為伊也不是財務方面的專業，伊去查了之後才知
    道，本來應該是賺錢的公司，竟然虧損，後來伊寫存證信函
    給被告戊○○，她才拿出一部分東西出來，己○○也查到有
    一些資金的流向有問題，所以告訴伊，伊問被告戊○○，她
    也沒有回答伊，所以伊和己○○共同決定提出本案告訴，提
    出告訴之主要理由是根據己○○查帳及資金流向，因為群士
    峰公司本來是賺錢的公司，伊跟被告戊○○、乙○○、丙○○他們絕對沒有資金的來往，現在卻有大筆的資金流到他們
    那裡等情。然又證稱：伊學歷為國中，對公司的帳冊、會計
    帳冊均不清楚，伊也不清楚有無人幫助己○○查帳，也不清
    楚己○○查帳報告的內容，因為他們查帳的時候，伊大部分
    的時間都在國外等情（同前審判筆錄）。依其前揭證述內容
    ，顯然與證人己○○共同決定提出本案告訴之原因，主要係
    基於己○○告知之查帳結果，然對於己○○查帳時發現有何
    疑點則並不清楚，然證人己○○亦未能提出或說明確實之查
    帳結果，並指明被告等侵占之確實金額，所持者僅為自己之
    空泛臆測，已如前述，則證人甲○○再依證人己○○前揭臆
    測而為前揭證述，更難認為可資為認定被告等犯罪之佐證。
    又證人甲○○既證稱：伊對公司的盈虧情形，均係基於被告
    戊○○告知而知悉，群士峰公司資金調度均由被告戊○○負
    責，因為伊將所有的印章、支票都放在戊○○那裡，經詰問
    後復稱伊不知道被告戊○○僅為會計，並非公司經營者，為
    何要負責調度資金云云（同前審判筆錄）；復證稱：被告丁○○提出之前揭「協議書」上甲○○簽名確為伊親簽，但因
    為嗣後有些條件沒有談攏，所以沒有執行，群士峰公司ＰＥ
    部門仍由伊經營乙節，然又證稱：後來伊才去開一個戶交給
    被告戊○○，專門來存這些錢，收與付都在這裡，但這是伊
    自己要開的帳戶，並不是執行上述協議書約款、群士峰公司
    ＰＶＣ、ＰＥ部門是分開經營，主要係因為投資人不同及地
    區不同的問題，又稱不知群士峰公司報稅時是否將ＰＥ部門
    一併申報；再證稱：我們先簽備忘錄再簽協議書，後來沒有
    執行，因為中間有些管銷、稅務、公司法上的條款沒有談攏
    ，所以沒有執行，經詰問備忘錄、協議書內容已記載契約是
    生效的，而且也有營運、管銷、稅捐事宜之條款後，再改稱
    是採購、付款、盈餘的問題都沒有談好，再經詰問既為實際
    出資老闆，其他均為人頭股東，何需和他人協商採購、付款
    、盈餘等事宜，又改稱「因為還有一些必須承擔的法律責任
    」，就是貨款問題、稅金問題、管銷問題云云，顯然支吾其
    詞、迴避詰問；另以證人甲○○證稱：投資群士峰公司之資
    金來源要問證人己○○乙節，與證人己○○亦證稱對群士峰
    公司資金來源不清楚乙節互核以觀，益見證人甲○○之證詞
    有所隱瞞，其證述內容自相矛盾、明顯有違常情，亦難援為
    認定被告等犯行之依據。
  (3)至告訴代理人於本案近辯論終結前，始就前揭「協議書」上
    「甲○○」簽名否認其真正，進而指稱被告等提出之前揭「
    協議書」為偽造，並提出調查證據之聲請乙節，既經到庭實
    施公訴檢察官表示並無調查必要（94年11月2 日審判筆錄）
    ，且與前開證人甲○○具結後，明確證稱其上之簽名為其親
    簽之證詞明顯矛盾，本院認為此部分已無依職權調查之必要
    ，附此指明。
四、綜據前述，告訴代理人、證人己○○（於偵查中載為告訴人
    ）、證人甲○○於偵查中所為指訴及於本院審理時經交互詰
    問所為證詞，無端有前揭諸般顛倒矛盾，其指述情節有重大
    瑕疵，缺乏可信度而難以採認，已如前述，起訴意旨就被告
    等於偵查中已提出之各項證據置而未論，徒援引告訴人單方
    指訴之情節率而起訴，難認已就被告等有利及不利之情形一
    律注意，似有未盡。被告等本無自證無罪之義務，既經提出
    前揭備忘錄、協議書、且詳述臺北國際商業銀行民安分行帳
    號0000000000000 號帳戶系爭款項資金流向、支票號碼
    PA0000000 、PA0000000 、PA0000000 號支票借款、退票過
    程，並提出被告丁○○向廠商購買ＰＥ原料支付貨款、支付
    群士峰公司ＰＥ部門員工薪資、雜支證明之存摺影本、轉帳
    傳單、匯款申請書、對帳單等大量書面資料以佐證其等答辯
    內容，並非全無可採，公訴意旨認被告等有上開業務侵占、
    業務登載不實等犯行，所為之舉證顯未能達通常一般之人均
    不致有所懷疑，而得確信其為真實之程度，其間有合理懷疑
    存在，即不得遽為不利被告之認定；此外，本院復查無積極
    證據足認被告等確有公訴意旨所指訴之該等犯行，揆諸前開
    規定，自應依法為被告等無罪之諭知。
據上論斷，應依刑事訴訟法第301 條第1 項，判決如主文。
本案經檢察官靳開聖到庭執行職務
中　　華　　民　　國　　94　　年　　11　　月　　18　　日
                刑事第六庭  審判長法  官  王  屏  夏
                                  法  官  彭  全  曄
                                  法  官  王  偉  光
以上正本證明與原本無異
如不服本判決應於送達後10日內向本院提出上訴狀
          ?                      書記官　陳?怡?君
中　　華　　民　　國　　94　　年　　11　　月　　23　　日
附表一
　 ┌──┬────┬─────┬──────┬──────┐
　 │編號│　日期　│轉入帳戶　│ 轉入帳號　 │轉入金額　　│
　 │　　│　　　　│　　　　　│　　　　　　│ 新台幣/元）│
　 ├──┼────┼─────┼──────┼──────┤
　 │ 一 │88/3/8　│丁○○　　│泛亞銀行新　│700萬　　　 │
　 │　　│　　　　│　　　　　│樹分行1100　│　　　　　　│
　 │　　│　　　　│　　　　　│0000000　　 │　　　　　　│
　 ├──┼────┼─────┼──────┼──────┤
　 │ 二 │91/1/30 │丁○○　　│同上　　　　│60萬　　　　│
　 ├──┼────┼─────┼──────┼──────┤
　 │ 三 │90/3/7　│丙○○　　│台北國際商業│473616　　　│
　 │　　│　　　　│　　　　　│銀行民安分行│　　　　　　│
　 │　　│　　　　│　　　　　│0000000000　│　　　　　　│
　 ├──┼────┼─────┼──────┼──────┤
　 │ 四 │90/8/21 │丙○○　　│同上　　　　│100萬　　　 │
　 ├──┼────┼─────┼──────┼──────┤
　 │ 五 │90/8/21 │丙○○　　│同上　　　　│100萬　　　 │
　 ├──┼────┼─────┼──────┼──────┤
　 │ 六 │90/8/21 │丙○○　　│同上　　　　│100萬　　　 │
　 ├──┼────┼─────┼──────┼──────┤
　 │ 七 │90/8/21 │丙○○　　│同上　　　　│100萬　　　 │
　 ├──┼────┼─────┼──────┼──────┤
　 │ 八 │90/8/21 │丙○○　　│同上　　　　│ 90萬　　　 │
　 ├──┼────┼─────┼──────┼──────┤
　 │ 九 │91/10/11│丙○○　　│復華商業銀行│ 474970　　 │
　 │　　│　　　　│　　　　　│新莊分行3782│　　　　　　│
　 │　　│　　　　│　　　　　│00000000　　│　　　　　　│
　 ├──┼────┼─────┼──────┼──────┤
　 │ 十 │91/12/23│乙○○　　│台北國際商業│ 29萬　　　 │
　 │　　│　　　　│　　　　　│銀行民安分行│　　　　　　│
　 │　　│　　　　│　　　　　│000000000000│　　　　　　│
　 │　　│　　　　│　　　　　│1　　　　　 │　　　　　　│
　 ├──┼────┼─────┼──────┼──────┤
　 │ 十一 │90/8/30 │祺峰科技有│華南商業銀行│ 45萬　　　 │
　 │　　│　　　　│限公司　　│新莊分行1631│　　　　　　│
　 │　　│　　　　│　　　　　│00000000　　│　　　　　　│
　 ├──┼────┼─────┼──────┼──────┤
　 │ 十二 │91/6/17 │祺峰科技有│同上　　　　│349970　　　│
　 │　　│　　　　│限公司　　│　　　　　　│　　　　　　│
　 ├──┼────┼─────┼──────┼──────┤
　 │ 十三 │91/7/15 │祺峰科技有│同上　　　　│909970　　　│
　 │　　│　　　　│限公司　　│　　　　　　│　　　　　　│
　 ├──┼────┼─────┼──────┼──────┤
　 │ 十四 │91/4/22 │禾申堂企業│華南商業銀行│577470　　　│
　 │　　│　　　　│股份有限公│信維分行1115│　　　　　　│
　 │　　│　　　　│司　　　　│00000000　　│　　　　　　│
　 └──┴────┴─────┴──────┴──────┘
附表二
　　┌──┬────┬─────┬─────┬──────┐
　　│編號│支票號碼│　發票日　│付款銀行　│發票金額　　│
　　│　　│　　　　│　　　　　│　　　　　│（新台幣/元 │
　　│　　│　　　　│　　　　　│　　　　　│）　　　　　│
　　├──┼────┼─────┼─────┼──────┤
　　│ 一 │PA897838│91/12/30　│泛亞商業銀│140萬　　　 │
　　│　　│0　　　 │　　　　　│行　　　　│　　　　　　│
　　├──┼────┼─────┼─────┼──────┤
　　│ 二 │PA897835│91/10/28　│泛亞商業銀│500萬　　　 │
　　│　　│6　　　 │　　　　　│行　　　　│　　　　　　│
　　├──┼────┼─────┼─────┼──────┤
　　│ 三 │PA897838│92/1/10　 │泛亞商業銀│60萬　　　　│
　　│　　│4　　　 │　　　　　│行　　　　│　　　　　　│
　　└──┴────┴─────┴─────┴──────┘
